臺灣高雄地方法院刑事判決　　　　　　　96年度易字第1803號
公　訴　人　臺灣高雄地方法院檢察署檢察官
被　　　告　乙○○
　　　　　　　　　　　0
上列被告因違反毒品危害防制條例案件，經檢察官提起公訴（96
年度毒偵字第2467號），嗣因被告就被訴事實為有罪之陳述，本
院經聽取當事人之意見後，改依簡式審判程序進行，判決如下：
    主  文
乙○○持有第一級毒品，處有期徒刑伍月；減為有期徒刑貳月又
拾伍日，如易科罰金，以新臺幣壹仟元折算壹日，扣案如附表一
所示之物，均沒收銷燬之。又施用二級毒品，處有期徒刑陸月，
；減為有期徒刑月，如易科罰金，以新臺幣壹仟元折算壹日。
扣案如附表二、四所示之物均沒收銷燬之及如附表三所示之物均
沒收之。應執行有期徒刑伍月，如易科罰金，以新臺幣壹仟元折
算壹日，扣案如附表一、二、四所示之物，均沒收銷燬之，如附
表三所示之物均沒收之。
    事  實
一、乙○○因施用毒品案件，經依本院裁定送觀察勒戒後，認無
    繼續施用毒品之傾向，於民國95年10月12日執行完畢，並經
    臺灣高雄地方法院檢察署檢察官以95年度毒偵緝字第457 號
    不起訴處分確定。詎不知悔改，於96年1 月下旬某日，在高
    雄市○○路路邊向真實姓名年籍均不詳綽號「阿寶」之成年
    男子購買附表一所示之海洛因及附表二編號1.所示甲基安非
    他命欲供己施用，而持有第一級毒品海洛因及第二級毒品甲
    基安非他命，其於96年2 月2 日19時許，基於施用第二級毒
    品之犯意，在位於高雄縣鳳山市○○路○段401 號「向日葵
    網咖」內，以將甲基安非他命置入玻璃球內燒烤，吸食所產
    生煙霧方式，施用甲基安非他命1 次，嗣為警於96年2 月2
    日20時30分，在「向日葵網咖」內查獲，經乙○○同意而自
    其手提包內搜得如附表一至三所示之物，再經乙○○同意至
    其位高雄市苓雅區○○○路57巷37號3 樓之10住處，搜索扣
    得如附表四及五所示之物，再經採集其尿液送驗，結果呈甲
    基安非他命陽性反應，而悉上情。
二、案經高雄憲兵隊報請高雄地方法院檢察署檢察官偵查起訴。
    理  由
一、本件被告乙○○所犯之罪，係死刑、無期徒刑、最輕本刑為
    3 年以上有期徒刑以外之罪，被告於本院審理程序中就被訴
    事實為有罪之陳述，經告知被告簡式審判程序之旨，並聽取
    檢察官及被告之意見後，本院裁定進行簡式審判程序審理，
    合先敘明。
二、被告於上開時、地持有第一級毒品及施用第二級毒品之事實
    ，業據被告乙○○警詢及本院審理時坦承不諱，且被告經警
    查獲後，採尿送憲兵司令部刑事鑑識中心鑑驗結果，被告尿
    液呈甲基安非他命陽性反應，此有該中心於96年2 月14日安
    鑑字第0960000250號鑑定書及真實姓名對照表在卷可稽（見
    偵卷第14頁）；又附表一所示毒品送請法務部調查局鑑定之
    結果，確含有第一級毒品海洛因成分，有卷附該局96年3 月
    26日調科壹字第09623027100 鑑定書1 件可佐；附表二至四
    所示之物品，經送請臺灣高雄醫學大學附設中和紀念醫院加
    以鑑驗，其中附表二編號1.所示毒品呈現第二級毒品甲基安
    非他命陽性反應、附表一編號2.所示之電子磅砰1 台、3.所
    示之玻璃吸食器1 支、4.所示之玻璃吸食器1 支、5.所示之
    塑膠鏟子及附表四編號1.之玻璃吸食器1 組均含有第二級毒
    品甲基安非他命成分，有高雄醫學大學附設中和紀念醫院檢
    驗報告在卷可查（見偵查卷第37頁至第38頁；見本院卷第15
    頁至第16頁、第18頁、第37頁、第55頁），足徵被告之自白
    核與事實相符，堪予採信。又被告有事實欄所載經觀察、勒
    戒執行完畢之情，有卷附臺灣高等法院被告前案紀錄表1 份
    可按。從而，被告於觀察、勒戒執行完畢後，5 年內再犯本
    件施用毒品犯行，洵堪認定，本件事證明確，自應依法論科
    。
三、論罪科刑
    按海洛因及甲基安非他命分別為毒品危害防制條例第2 條第
    2 項第1 款、第2 款規定之第一級、第二級毒品，除法律另
    有規定者外，不得持有、施用。核被告所為，係犯毒品危害
    防制條例第10條第2 項之施用第二級毒品及同法第11條第1
    項之持有第一級毒品等罪。被告持有甲基安非他命之低度行
    為，應為施用甲基安非他命之高度行為所吸收，不另論罪。
    又被告持有海洛因4 包，合計驗後淨重3.20公克，未達行政
    院公布之持有毒品加重其刑之數量標準，自無庸依毒品危害
    防制條例第11條第4 項之規定加重其刑至2 分之1 ，附此敘
    明。被告所犯上開二罪，犯意各別，行為互殊，應予分論併
    罰。爰審酌被告前已因施用毒品案件經觀察、勒戒，本應徹
    底戒除毒癮，不料其竟再犯本案施用第二級毒品犯行及持有
    第一級毒品犯行，顯見其戒毒悔改之意志非堅，有失政府制
    定毒品危害防制條例之立法美意，惟施用毒品乃自戕一己之
    身體健康，並具有病患性人格之特質，反社會性之程度應屬
    較低等一切情狀，分別量處如主文所示之刑。又被告所為上
    開犯行，其犯罪時間係於96年4 月24日以前，合於中華民國
    96 年 罪犯減刑條例之規定，應依該條例第2 條第1 項第3
    款、第7 條之規定，減其宣告刑，並定其應執行之刑，併諭
    知易科罰金之折算標準。此外，扣案如附表一及附表二編號
    1.係查獲之毒品，經檢驗結果確為第一級毒品海洛因及第二
    級毒品甲基安非他命，不問屬於犯人與否，應依毒品危害防
    制條例第18條第1 項前段規定沒收銷燬之；而毒品包裝於毒
    品鑑驗後仍包覆毒品，包裝袋上有微量毒品殘留，客觀上已
    與毒品無法析離，亦應依前揭規定併予沒收銷燬之。又附表
    二編號2.、3.、4.、5.所示電子磅秤1 台、玻璃吸食器2 支
    、塑膠鏟子1 支及附表四所示玻璃吸食器1 組均含有第二級
    毒品甲基安非他命，亦與其內殘餘之毒品同屬無法析離，應
    將之同視為第二級毒品無訛，從而不問屬於犯人與否，均應
    依毒品危害防制條例第18條第1 項前段規定，沒收銷燬之。
    扣案如附表三所示之玻璃吸食器1 支及夾鏈袋1 包，係被告
    供施用第二級毒品甲基安非他命所使用之物，且為被告所有
    ，業據被告供述在卷（見本院卷第60頁），爰依刑法第38條
    第1 項第2 款規定沒收之。另附表五所示之夾鏈袋1 包及葡
    萄糖2 包，既未檢出任何毒品成分，且乏積極事證足認與被
    告前揭施用毒品犯行相涉，遂不予宣告沒收，併此敘明。如
    附表一所示之海洛因及附表二編號1.所示之甲基安非他命因
    鑑驗而耗用部分，既已滅失，自無庸再為沒收銷燬之諭知，
    併予敘明。
據上論斷，應依刑事訴訟法第273 條之1 第1 項、第284 條之1
、第299 條第1 項前段，毒品危害防制條例第10條第2 項、第11
條第1 項、第18條第1 項前段，刑法第11條前段、第41條第1 項
前段、第51條第5 款、第38條第1 項第2 款，中華民國96年罪犯
減刑條例第2 條第1 項第3 款、第7 條，判決如主文。
本案經檢察官甲○○到庭執行職務。
中　　華　　民　　國　　96　　年　　9　　月　   10 　　日
                  刑事第十六庭   法　官  文昌
以上正本證明與原本無異。
如不服本判決應於收受本判決後10日內向本院提出上訴書狀，並
應敘述具體理由，如未敘述上訴理由者，應於上訴期間屆滿後20
日內補提理由書狀於本院（均須按他造當事人之人數附繕本）「
切勿逕送上級法院」。
中　　華　　民　　國　　96　　年　　9　　月　   10 　　日
 　　　　　　　　　　　　　　　  書記官   吳良美
附表一（即在被告之乙○○手提包內搜得之物）
┌──┬───────┬────────────┬───────────┐
│編號│物品名稱及數量│鑑驗結果                │備註                  │
├──┼───────┼────────────┼───────────┤
│1   │白粉4 包      │海洛因（合計淨重3.20公克│法務部調查局96年3月26 │
│    │              │，空包裝總重1.00公克，及│日調科壹字第0962302710│
│    │              │內含海洛因難以析離之包裝│0鑑定書1紙（見偵卷第  │
│    │              │袋4 個）                │36 頁）               │
│    │              │                        │                      │
│    │              │                        │                      │
└──┴───────┴────────────┴───────────┘
附表二（即在被告之乙○○手提包內搜得之物）
┌──┬───────┬────────────┬───────────┐
│編號│物品名稱及數量│鑑驗結果                │備註                  │
├──┼───────┼────────────┼───────────┤
│1   │晶體1 包      │甲基安非他命（驗前淨重0.│高雄醫學大學附設中和紀│
│    │              │664 公克，驗後淨重0.661 │念醫院檢驗報告編號9603│
│    │              │公克，及內含甲基安非他命│-504（見偵查卷第37頁）│
│    │              │難以析離之包裝袋1個）   │                      │
├──┼───────┼────────────┼───────────┤
│2   │電子秤1台     │甲基安非他命陽性反應    │高雄醫學大學附設中和紀│
│    │              │                        │念醫院檢驗報告編號9608│
│    │              │                        │-107（見本院卷第55頁）│
│    │              │                        │                      │
├──┼───────┼────────────┼───────────┤
│3   │玻璃吸食器1 支│甲基安非他命陽性反應、海│高雄醫學大學附設中和紀│
│    │（編號04）－1 │洛因陰性反應            │念醫院檢驗報告編號9603│
│    │              │                        │-18（見本院卷第15頁） │
│    │              │                        │                      │
├──┼───────┼────────────┼───────────┤
│4   │玻璃吸食器1 支│甲基安非他命陽性反應、海│高雄醫學大學附設中和紀│
│    │（編號04）－2 │洛因陰性反應            │念醫院檢驗報告編號9603│
│    │              │                        │-19（見本院卷第16頁） │
│    │              │                        │                      │
├──┼───────┼────────────┼───────────┤
│5   │塑膠鏟子1支   │甲基安非他命陽性反應、海│高雄醫學大學附設中和紀│
│    │（編號06）    │洛因陰性反應            │念醫院檢驗報告編號9603│
│    │              │                        │-21 （見本院卷第18頁）│
└──┴───────┴────────────┴───────────┘
附表三（即在被告之乙○○手提包內搜得之物）
┌──┬───────┬────────────┬───────────┐
│編號│物品名稱及數量│鑑驗結果                │備註                  │
├──┼───────┼────────────┼───────────┤
│    │              │                        │                      │
│1   │玻璃吸食器1 支│甲基安非他命陰性反應、海│高雄醫學大學附設中和紀│
│    │（編號05）    │洛因陰性反應            │念醫院檢驗報告編號9603│
│    │              │                        │-20 （見本院卷第17頁）│
├──┼───────┼────────────┼───────────┤
│2   │夾鏈袋1包     │甲基安非他命陰性反應、海│高雄醫學大學附設中和紀│
│    │（編號07）    │洛因陰性反應            │念醫院檢驗報告編號9603│
│    │              │                        │-22 （見本院卷第19頁）│
└──┴───────┴────────────┴───────────┘
附表四（即被告位於高雄市苓雅區○○○路57巷37號3 樓之10
住處內搜得之物）
┌──┬───────┬────────────┬───────────┐
│編號│物品名稱及數量│鑑驗結果                │備註                  │
├──┼───────┼────────────┼───────────┤
│1   │玻璃吸食器1組 │甲基安非他命陽性反應    │高雄醫學大學附設中和紀│
│    │（編號01）    │                        │念醫院檢驗報告編號9607│
│    │              │                        │-224（見本院卷第37頁）│
└──┴───────┴────────────┴───────────┘
附表五（即被告位於高雄市苓雅區○○○路57巷37號3 樓之10
住內搜得之物）
┌──┬───────┬────────────┬───────────┐
│編號│物品名稱及數量│鑑驗結果                │備註                  │
├──┼───────┼────────────┼───────────┤
│    │              │                        │                      │
│    │              │                        │                      │
│1   │空夾鏈袋1包   │甲基安非他命陰性反應、海│高雄醫學大學附設中和紀│
│    │（編號02）    │洛因陰性反應            │念醫院檢驗報告編號9607│
│    │              │                        │-225（見本院卷第36頁）│
├──┼───────┼────────────┼───────────┤
│    │              │                        │                      │
│2   │葡萄糖2 包    │甲基安非他命陰性反應、海│高雄醫學大學附設中和紀│
│    │（編號03）    │洛因陰性反應            │念醫院檢驗報告0000-000│
│    │              │                        │（見本院卷第35頁）    │
└──┴───────┴────────────┴───────────┘
附錄本件論罪科刑之法條：
毒品危害防制條例第10條
施用第一級毒品者，處 6 月以上 5 年以下有期徒刑。
施用第二級毒品者，處 3 年以下有期徒刑。
毒品危害防制條例第11條
持有第一級毒品者，處三年以下有期徒刑、拘役或新臺幣五萬元
以下罰金。
持有第二級毒品者，處二年以下有期徒刑、拘役或新臺幣三萬元
以下罰金
持有專供製造或施用第一、二級毒品之器具者，處一年以下有期
徒刑、拘役或新臺幣一萬元以下罰金。
持有毒品達一定數量者，加重其刑至二分之一，其標準由行政院
定之。
